臺灣臺中地方法院民事判決　100年度訴字第263號
原　　　告　張傳賢
被　　　告　呂惠敏
訴訟代理人　嚴獻德
上列原告因被告過失傷害案件，提起刑事附帶民事訴訟（本院99
年度交簡上附民字第20號）請求侵權行為損害賠償，經本院刑事
二審合議庭裁定移送前來，本院於民國100年5月6 日言詞辯論終
結，判決如下：
    主      文
被告應給付原告新臺幣貳萬玖仟佰元。
原告其餘之訴駁回。
訴訟費用由被告負擔新臺幣肆佰伍拾元，餘新臺幣貳仟柒佰元由
原告負擔。
    事實及理由
一、按刑事庭移送民事庭之附帶民事訴訟，僅移送前之訴訟行為
    準用關於刑事訴訟之規定，若移送後之訴訟程序，則應適用
    民事訴訟法，此觀刑事訴訟法第490 條之規定即明。查本件
    傷害刑事部分，經本院第一審簡易判決，檢察官不服提起上
    訴後，原告提出本件刑事附帶民事訴訟請求，由本院刑事庭
    以民國（下同）99年度交簡上附民字第20號裁定移送，即應
    適用民事訴訟法規定，由本院依二審合議程序予以裁判。次
    按因犯罪而受損害之人，於刑事訴訟程序得附帶提起民事訴
    訟，對於被告及依民法負賠償責任之人，請求回復其損害；
    前項請求之範圍，依民法之規定；刑事訴訟法第487 條著有
    明文。是因犯罪而受損害之人，於刑事訴訟程序固得附帶提
    起民事訴訟，對於被告請求回復其損害，但其請求回復之損
    害，以被訴犯罪事實所生之損害為限，否則縱令得依其他事
    由提起民事訴訟，亦不得於刑事訴訟程序附帶為此請求。本
    件原告既係依刑事訴訟法第487 條規定以刑事附帶民事訴訟
    方式提起本件訴訟，依上說明，其得請求被告賠償所受之損
    害，即以被告被訴過失傷害罪之犯罪事實所生之損害為限，
    就所謂之機車修復費用、員工薪資、攤位租金及電費等損害
    ，自須另行起訴請求，尚無利用刑事附帶民事訴訟方式請求
    之餘地。而就此不合法之附帶民事損害賠償請求項目，原告
    於本院審理時業已撤回，並再繳納裁判費為訴之追加，自屬
    適法，合先敘明。
二、原告起訴主張：被告於98年8月19日上午，駕駛車牌號碼650
    6-FE號自用小客車，沿台中市○區○○○路由北往南方向行
    駛，行至南京東路、十甲路口欲左轉十甲路時，本應注意左
    轉彎時，應距交岔路口30公尺前顯示方向燈或手勢，換入內
    側車道或左轉車道，行至交岔路口中心處左轉，並不得占用
    來車道搶先左轉，且轉彎車應讓直行車先行。而依當時狀況
    ，並無不能注意之情事，竟疏於注意，貿然左轉，遂撞擊原
    告騎乘之車牌號碼BKU-811 號重型機車，原告因而人車倒地
    ，受有肘挫傷、小腿挫傷、右膝及右肘挫傷等傷害。爰依侵
    權行為法律規定，請求被告賠償醫藥費用新臺幣（下同）16
    ,000元，機車修復費用13,300元，又原告本從事漁貨海產行
    業，必須親自批貨，非他人所能代勞，因車禍而休養21天之
    期間，無法營業，但仍需支付員工薪資155, 000元、市場攤
    位租金25,600元及冷凍櫃電費31,600元，就此營業損失，被
    告亦應負賠償責任等語。並聲明：被告應給付原告215,900
    元。
三、被告則辯稱：其對原告主張支出之醫療費用、機車修復費用
    不爭執並同意給付。惟原告所受傷勢不至於需要21天之休養
    ，且員工薪資、攤位租金等其餘請求，均與本件車禍無關等
    語。並聲明：原告之訴駁回。
四、原告主張被告占用來車車道且未禮讓直行車而搶先左轉，致
    兩車發生碰撞，其因而受有肘挫傷、小腿挫傷、右膝及右肘
    挫傷傷害等情，為被告所不爭執（見100年2月14日筆錄），
    自屬真實。按因故意或過失，不法侵害他人之權利者，負損
    害賠償責任。不法侵害他人之身體或健康者，對於被害人因
    此喪失或減少勞動能力或增加生活上之需要時，應負損害賠
    償責任。民法第184條第1項、第193條第1項定有明文。茲就
    原告求償項目及金額，是否有理，分述如下：
 1、原告主張其因本件事故而支出醫療費用16,000元及機車修復
    費用13,300元等情，為被告所不爭執且同意給付（見100年5
    月6日筆錄），則此項請求，自應予准許。
 2、原告雖稱因休養21天致受有員工薪資155,000 元、市場攤位
    租金25,600元及冷凍櫃電費31,600元等營業損失云云。然原
    告所受傷勢僅為一般肢體之挫傷，傷勢輕微，其稱須有21天
    之休養期間，即有疑義而難認真實。至於原告另提出之國軍
    台中總醫院附設民眾診療服務處診斷證明書，雖記載其右側
    前胸壁挫傷，並於98年10月23日急診住院，同年月27日出院
    。然依該醫院門診、急診病歷資料記載「病人主訴凌晨跌倒
    撞地，右胸痛，故入院急診」、護理紀錄單記載「主訴昨晚
    不慎跌倒致右胸疼痛不適」等語觀之（見台灣台中地方法院
    檢察署99年度偵字第4487號偵查卷宗第39頁、第51頁、第64
    頁），足認原告右胸壁挫傷，係於98年10月23日跌倒所致，
    應非被告之過失駕駛行為所造成。再者，薪資、攤位租金及
    電費，均為原告本於其與第三人間之僱傭、租賃及電力使用
    契約而須支付之對價，亦核與本件侵權行為間無相當因果關
    係。是原告此部分之請求，即乏依據而不足取。
五、從而，原告本於侵權行為法律規定請求被告給付29,300元，
    為有理由，應予准許，逾此所為之請求，則無理由，應予駁
    回。
六、訴訟費用負擔之依據：民事訴訟法第79條。
中    華    民    國   100    年    5     月    20    日
                  民事第三庭    審判長法  官  許秀芬
                                      法  官  林金灶
                                      法  官  鍾貴堯
正本係照原本作成。
本件不得上訴。
中    華    民    國   100    年    5     月    20    日
                                書記官  童淑芬